src/fst/morphology/stems/numerals.lexc
LEXICON JUSTTÅVSENE
                     tåvsene:tåvsene#         UNDERTÅVSENE    ; ! Thousand-and-something
                 tåvsene+Num:tåvsan           ORDTAGODD       ; ! Case infl of tåvsene
             tåvsanede+A+Ord:tåvsaned         ORDTAGEVEN-ord  ;
                     tovsene:tovsene#         UNDERTÅVSENE    ; ! Thousand-and-something
                 tovsene+Num:tovsen           ORDTAGODD       ; ! Case infl of tovsene
             tovsenede+A+Ord:tovsened         ORDTAGEVEN-ord  ;
               stoeretjuetie:stoere#tjuetie#  UNDERTÅVSENE    ;
!  stoere#tjuetie+Num+Sg+Nom:stoere#tjuetie   FINAL1          ;
               stoeretjuetie:stoere#tjuet     NUMTAGie        ; ! Case infl of tåvsene
              stoerretjuetie:stoerre#tjuetie# UNDERTÅVSENE    ;
! stoerre#tjuetie+Num+Sg+Nom:stoerre#tjuetie  FINAL1          ;
              stoerretjuetie:stoerre#tjuet    NUMTAGie        ; ! Case infl of tåvsene
                stoerrenïmme:stoerre#nïmme#   UNDERTÅVSENE    ;
                stoerrenïmme:stoerre#nïmm     NUMTAGe_NOTakte ; ! Case infl of tåvsene
                stoerrenymme:stoerre#nymme#   UNDERTÅVSENE    ;
                stoerrenymme:stoerre#nymm     NUMTAGe_NOTakte ; ! Case infl of tåvsene
                stoerrenomme:stoerre#nomme#   UNDERTÅVSENE    ;
                stoerrenomme:stoerre#nomm     NUMTAGe_NOTakte ; ! Case infl of tåvsene
                 stoerenïmme:stoere#nïmme#    UNDERTÅVSENE    ;
                 stoerenïmme:stoere#nïmm      NUMTAGe_NOTakte ; ! Case infl of tåvsene
                 stoerenymme:stoere#nymme#    UNDERTÅVSENE    ;
                 stoerenymme:stoere#nymm      NUMTAGe_NOTakte ; ! Case infl of tåvsene
                 stoerenomme:stoere#nomme#    UNDERTÅVSENE    ;
                 stoerenomme:stoere#nomm      NUMTAGe_NOTakte ; ! Case infl of tåvsene


! Old, for the old counting thirteen hundred etc.
! -----------------------------------------------

LEXICON OLD
     luhkieakte:luhkie#akte     GTJUETIE ;
   luhkiegöökte:luhkie#göökte   GTJUETIE ;
    luhkiegolme:luhkie#golme    GTJUETIE ;
 luhkienjieljie:luhkie#njieljie GTJUETIE ;
  luhkienjielje:luhkie#njielje  GTJUETIE ;
  luhkienieljie:luhkie#nieljie  GTJUETIE ;
   luhkienielje:luhkie#nielje   GTJUETIE ;
   luhkievïjhte:luhkie#vïjhte   GTJUETIE ;
   luhkiegovhte:luhkie#govhte   GTJUETIE ;
 luhkietjïjhtje:luhkie#tjïjhtje GTJUETIE ;
 luhkiegaektsie:luhkie#gaektsie GTJUETIE ;
   luhkieuktsie:luhkie#uktsie   GTJUETIE ;






LEXICON UNDERTÅVSENE
  AKTEF       ; ! 1
  2TO9F       ; ! 2-9
  LUHKIEF     ; ! 10
! LÅGENAN     ; ! 11-19
  2TO9LUHKIE  ; ! 20-99
  TJUETIE     ; ! 100-199
  2TO9TJUETIE ; ! 200-999

LEXICON AKTEF
                        akte:akt       NUMTAGe ;
             akte+Num+Sg+Acc:aktem     FINAL1  ;
             akte+A+Ord:akted          ORDTAGODD-ord   ;
     akte+A+Ord+Err/Orth:akteht        ORDTAGODD-ord   ;         
        voestes+A+Ord+Sg+Nom:voestes   FINAL1  ; !XXX check this: MLK:Sg+Nom:voestege
          voestes+A+Ord+Attr:voestes   FINAL1  ;
            voess+A+Ord+Attr:voess     FINAL1  ;
 voestes+A+Ord+Attr+Err/Orth:voestemes FINAL1  ;
 voestes+A+Ord+Attr+Err/Orth:voesteges FINAL1  ;
      voestes+A+Ord+Cmp/Attr:voestes   R       ;
     voestes+A+Ord+Cmp/SgNom:voestes   R       ; !slik i sme

LEXICON 2TO9F
              göökte+Use/NG:geekt            NUMTAGe_NOTakte        ;
              göökte+Use/NG:guekt            NUMTAGie        ;
                     göökte:göökt            NUMTAGe_NOTakte ;
                      golme:golm             NUMTAGe_NOTakte ;
!       njieljie+Num+Sg+Nom:njieljie         FINAL1          ;
!       njieljie+Num+Sg+Acc:njieljie         FINAL1          ;
  golme-njieljie+Num+Sg+Nom:golme-njieljie   FINAL1          ;
  golme-njieljie+Num+Sg+Gen:golmen-njieljien FINAL1          ;
                   njieljie:njielj           NUMTAGie        ;
                    njielje:njielj           NUMTAGe_NOTakte ; !Saemesth amma
!        nieljie+Num+Sg+Nom:nieljie          FINAL1          ;
!        nieljie+Num+Sg+Acc:nieljie          FINAL1          ;
                    nieljie:nielj            NUMTAGie        ;
                     nielje:nielj            NUMTAGe_NOTakte ;
                     vïjhte:vïjht            NUMTAGe_NOTakte ;
                     govhte:govht            NUMTAGe_NOTakte ;
                   tjïjhtje:tjïjhtj          NUMTAGe_NOTakte ;
!       gaektsie+Num+Sg+Nom:gaektsie         FINAL1          ;
!       gaektsie+Num+Sg+Acc:gaektsie         FINAL1          ;
                   gaektsie:gaekts           NUMTAGie        ;
!         uktsie+Num+Sg+Nom:uktsie           FINAL1          ;
!         uktsie+Num+Sg+Acc:uktsie           FINAL1          ;
                     uktsie:ukts             NUMTAGie        ;
               mubpie+A+Ord:mubp             MUBPIE          ;
               nubpie+A+Ord:nubp             MUBPIE          ;
             gåalmede+A+Ord:gåalmad          ORDTAGODD-ord   ;
            njieljede+A+Ord:njieljied        ORDTAGODD-ord   ;
            njealjede+A+Ord:njealjad         ORDTAGODD-ord   ;
             nealjede+A+Ord:nealjad          ORDTAGODD-ord   ;
             nieljede+A+Ord:nieljied         ORDTAGODD-ord   ;
             vïjhtede+A+Ord:vïjhted          ORDTAGODD-ord   ;
             govhtede+A+Ord:govhted          ORDTAGODD-ord   ;
           tjïjhtjede+A+Ord:tjïjhtjed        ORDTAGODD-ord   ;
            gaaktsede+A+Ord:gaaktsad         ORDTAGODD-ord   ;
              åktsede+A+Ord:åktsad           ORDTAGODD-ord   ;
     åktsede+A+Ord+Err/Orth:åksad            ORDTAGODD-ord   ;
     
!legge til +Sem/Group_Hum, men hvordan gjöre dette på en smartere måte? Sjur, Lene, Trond?
gööktesh+Sem/Group_Hum:gööktes         COLLTAG         ;
golmesh+Sem/Group_Hum:golmes           COLLTAG         ;
njealjesh+Sem/Group_Hum:njealjas       COLLTAG         ;
vïjhtesh+Sem/Group_Hum:vïjhtes         COLLTAG         ;
govhtesh+Sem/Group_Hum:govhtes         COLLTAG         ;
tjïjhtjesh+Sem/Group_Hum:tjïjhtjes     COLLTAG         ;
gaaktsesh+Sem/Group_Hum:gaaktsas       COLLTAG         ;
åktsesh+Sem/Group_Hum:åktsas           COLLTAG         ;
tjuatesh+Sem/Group_Hum:tjuates         COLLTAG         ;

!!legge til fra 10 etc. --> denne cmp. burde kunne gjöres dynamisk. Lene har kommentert bort dette, da de neste 20 linjene gir feil resultat. Fila har allerede dynamisk
!luhkiegööktesh+Sem/Group_Hum:gööktes         COLLTAG         ;
!luhkiegolmesh+Sem/Group_Hum:golmes           COLLTAG         ;
!luhkienjealjesh+Sem/Group_Hum:njealjas       COLLTAG         ;
!luhkievïjhtesh+Sem/Group_Hum:vïjhtes         COLLTAG         ;
!luhkiegovhtesh+Sem/Group_Hum:govhtes         COLLTAG         ;
!luhkietjïjhtjesh+Sem/Group_Hum:tjïjhtjes     COLLTAG         ;
!luhkiegaaktsesh+Sem/Group_Hum:gaaktsas       COLLTAG         ;
!luhkieåktsesh+Sem/Group_Hum:åktsas           COLLTAG         ;

!!legge til fra 20 etc. --> denne cmp. burde kunne gjöres dynamisk
!göökteluhkiegööktesh+Sem/Group_Hum:gööktes         COLLTAG         ;
!göökteluhkiegolmesh+Sem/Group_Hum:golmes           COLLTAG         ;
!göökteluhkienjealjesh+Sem/Group_Hum:njealjas       COLLTAG         ;
!göökteluhkievïjhtesh+Sem/Group_Hum:vïjhtes         COLLTAG         ;
!göökteluhkiegovhtesh+Sem/Group_Hum:govhtes         COLLTAG         ;
!göökteluhkietjïjhtjesh+Sem/Group_Hum:tjïjhtjes     COLLTAG         ;
!göökteluhkiegaaktsesh+Sem/Group_Hum:gaaktsas       COLLTAG         ;
!göökteluhkieåktsesh+Sem/Group_Hum:åktsas           COLLTAG         ;

! !legge til fra 30 etc. --> denne cmp. burde kunne gjöres dynamisk --? 

!! hva med

LEXICON LUHKIE-
                      luhkie:luhkie# AKTEF         ;
                      luhkie:luhkie# 2TO9F         ;
               låhkede+A+Ord:låhkad  ORDTAGODD-ord ;
                     låhkesh:låhkas  COLLTAG       ;
!          luhkie+Num+Sg+Nom:luhkie  FINAL1        ;
! luhkie+Num+Sg+Nom+Err/Orth:-luhkie FINAL1        ;
                      luhkie:luhk    NUMTAGie      ;

LEXICON LUHKIEF
! luhkie+Num+Sg+Nom:luhkie  FINAL1        ;
             luhkie:luhk    NUMTAGie      ;
             luhkie:luhkie# AKTEF         ;
             luhkie:luhkie# 2TO9F         ;
      låhkede+A+Ord:låhkad  ORDTAGODD-ord ;
            låhkesh+Sem/Group_Hum:låhkas  COLLTAG       ;










LEXICON NUMBERLIKE
gellie+Num+Sg:gell muvhtiesg ;
gellie+Num+Pl:gell muvhtiepl ;

!gellie+Num+Sg:gell N_IE_SG ; ! as sme máŋga
!gellie+Num+Sg+Ine+Attr:gelle%>ne # ;
!gellie+Num+Sg+Ela+Attr:gelle%>de # ;
!gellie+Num+Pl+Nom:gellie%>h # ; ! are there other cases of Pl?

!gellie+Num+Pl+Ack:gell%>ide # ; ! 


! A final section with some isolated numeral expresssions !
! ------------------------------------------------------- !




LEXICON COLLECTIVE !Some collective numbers that do not fit in anywhere else
gööktege+N+Coll:göökteg ORDTAGODD ;
guaktege+N+Coll:guaktag ORDTAGODD ;
golmege+N+Coll:golmeg ORDTAGODD ;
gåalmege+N+Coll:gåalmag ORDTAGODD ;
njealjege+N+Coll:njealjag ORDTAGODD ;
vïjhtege+N+Coll:vïjhteg ORDTAGODD ;
govhtege+N+Coll:govhteg ORDTAGODD ;
tjïjhtjege+N+Coll:tjïjhtjeg ORDTAGODD ;
gaaktsege+N+Coll:gaaktsag ORDTAGODD ;
åktsege+N+Coll:åktsag ORDTAGODD ;
låhkege+N+Coll:låhkag ORDTAGODD ;

LEXICON 2TO9LUHKIE
göökte:göökte# LUHKIE- ;
golme:golme# LUHKIE- ;
njieljie:njieljie# LUHKIE- ;
njielje:njielje# LUHKIE- ;
nieljie:nieljie# LUHKIE- ;
nielje:nielje# LUHKIE- ;
vïjhte:vïjhte# LUHKIE- ;
govhte:govhte# LUHKIE- ;
tjïjhtje:tjïjhtje# LUHKIE- ;
gaektsie:gaektsie# LUHKIE- ;
uktsie:uktsie# LUHKIE- ;

LEXICON 2TO9TJUETIE
göökte:göökte# GTJUETIE ;
golme:golme# GTJUETIE ;
njieljie:njieljie# GTJUETIE ;
njielje:njielje# GTJUETIE ;
nieljie:nieljie# GTJUETIE ;
nielje:nielje# GTJUETIE ;
vïjhte:vïjhte# GTJUETIE ;
govhte:govhte# GTJUETIE ;
tjïjhtje:tjïjhtje# GTJUETIE ;
gaektsie:gaektsie# GTJUETIE ;
uktsie:uktsie# GTJUETIE ;

LEXICON GTJUETIE
tjuetie LUHKIEF ;
tjuetie:tjuetie# 2TO9LUHKIE ;
tjuetie:tjuetie# AKTEF ;
tjuetie:tjuetie# 2TO9F ;
!tjuetie+Num+Sg+Nom:tjuetie FINAL1 ;
tjuetie:tjuet NUMTAGie ;
tjuatede+A+Ord:tjuatad ORDTAGODD ;
nïmme LUHKIEF ;
nïmme:nïmme# 2TO9LUHKIE ;
nïmme:nïmme# AKTEF ;
nïmme:nïmme# 2TO9F ;
nïmme:nïmm NUMTAGe_NOTakte ;
nymme LUHKIEF ;
nymme:nymme# 2TO9LUHKIE ;
nymme:nymme# AKTEF ;
nymme:nymme# 2TO9F ;
nymme:nymm NUMTAGe_NOTakte ;
nomme LUHKIEF ;
nomme:nomme# 2TO9LUHKIE ;
nomme:nomme# AKTEF ;
nomme:nomme# 2TO9F ;
nomme:nomm NUMTAGe_NOTakte ;
stoereluhkie:stoere#luhkie# LUHKIEF ;
stoereluhkie:stoere#luhkie# 2TO9LUHKIE ;
stoereluhkie:stoere#luhkie# AKTEF ;
stoereluhkie:stoere#luhkie# 2TO9F ;
!stoere#luhkie+Num+Sg+Nom:stoere#luhkie FINAL1 ;
stoereluhkie:stoere#luhk NUMTAGie ;
stoereluhkie+Use/NG:stoerre#luhkie# LUHKIEF ;
stoereluhkie+Use/NG:stoerre#luhkie# 2TO9LUHKIE ;
stoereluhkie+Use/NG:stoerre#luhkie# AKTEF ;
stoereluhkie+Use/NG:stoerre#luhkie# 2TO9F ;
!stoerre#luhkie+Num+Sg+Nom:stoerre#luhkie FINAL1 ;
